【裁判字號】    89,自,66
【裁判日期】    900105
【裁判案由】    詐欺
【裁判全文】
台灣基隆地方法院刑事判決                            八十九年度自字第六六號
    自  訴  人  鎮北交通有限公司
    法定代理人  戊○○
    自  訴  人  長發交通有限公司
    法定代理人  乙○○
    自  訴  人  甲○○○有限公司
    法定代理人  丁○○
    右  三  人
    訴訟代理人  丙○○
    被      告  己○○
右列被告因詐欺案件，經自訴人提起自訴，本院判決如左：
    主  文
己○○連續以詐術得財產上不法之利益，處有期徒刑肆月，緩刑貳年。
    事  實
一、己○○明知自己並無給付營業小客車租金之能力，竟基於得財產上不法利益之概
    括犯意，先後於民國八十七年四月一日、八十八年五月十九日、八十八年十月二
    十六日，向甲○○○有限公司（下稱永建公司）、鎮北交通有限公司（下稱鎮北
    公司）長發交通有限公司（下稱長發公司）、租用Ｍ四—八六Ｏ號、ＢＸ—九八
    三號、Ｍ五—五七三號營業小客車，言明租金分別為新台幣（下同）九百五十元
    、八百五十元、六百元，每三日應支付租金一次，使永建公司、鎮北公司、長發
    公司因而陷於錯誤，將上開營業小客車交付己○○使用。己○○於租得營業小客
    車使用之後，即未依約支付租金，雖經永建公司等三家公司屢次催討，己○○仍
    拒不償還積欠之租金，嗣經各該公司分別於八十七年五月十八日、八十八年六月
    二十八日、八十九年三月二日，在基隆市○○街一０三巷五十五弄五九號三樓己
    ○○住處樓下將車取回。永建公司等三家公司雖依法向本院聲請發支付命令及提
    出給付租金之訴獲勝訴判決及就本票聲請准許強制執行確定，己○○仍未償還所
    欠租金。迄仍積欠永建公司二萬三千元、鎮北公司二萬四百元、長發公司一萬三
    千元租金，己○○因而獲得使用各該公司營業小客車之不法利益。
二、案經被害人永建公司、鎮北公司、長發公司向本院提起自訴。
    理  由
一、訊據被告己○○對於曾向自訴人公司等租車及未交付租金之事實，固坦承不諱，
    惟否認有何詐欺犯行，辯稱：伊租車後因繳不出租金，所以積欠部分租金未還，
    並非蓄意詐欺，永建、長發二家公司的車子，是伊送回去的，且有支付部分租金
    云云。經查：被告先後於八十七年四月一日、八十八年五月十九日、八十八年十
    月二十六日，向永建公司、鎮北公司、長發公司租用營業小客車，被告於租得營
    業小客車使用之後，即未依約支付租金，分別積欠各該公司二萬三千元、二萬四
    百元、一萬三千元，經各該公司分別於八十七年五月十八日、八十八年六月二十
    八日、八十九年三月二日，在基隆市○○街一０三巷五十五弄五九號三樓被告住
    處樓下將車取回。自訴人公司並向本院聲請發支付及提出租金給付訴訟、聲請裁
    定對本票准許強制執行，經本院核發支付命令及判決原告勝訴及准對本票強制執
    行確定等情，除經自訴代理人丙○○指陳明確外，被告亦自承確有積欠如自訴代
    理人所述數額之租金，且有營業小客車租賃合約書、租金支付明細表各三份、本
    票影本二紙、本院民事判決、民事裁定及支付命令、存證信函各一份等在卷足憑
    ，堪信自訴人之指述為真實。雖被告否認有詐欺犯意，辯稱係因無力繳納租金，
    所以積欠自訴人之租金云云。然查被告向永建公司租得營業小客車使用之後，拒
    不繳納租金，遭永建公司取回車輛之後，改向鎮北公司租用營業小客車，亦因積
    欠租金不繳而遭扣回車輛，被告旋又向長發公司租用營業小客車，復因積欠車租
    而遭取回車輛，且迄今均不償還積欠之租金已如上述。若被告確實係因營業收入
    不佳，無力支付車租，何以不向各該自訴人表明理由並返還租用之營業小客車，
    直至自訴人多次催討無效之後，始在被告前述住處將車取回？足見被告於租車之
    際，即有以詐術取得他人所有營業小客車供使用之不法利益之犯意，其空言否認
    犯罪，顯係卸責之詞，委無足採，事證明確，被告犯行堪以認定。
二、被告以詐術得財產上不法之利益，核其所為，係犯刑法第三百三十九條第二項之
    詐欺得利罪。其先後三次詐欺得利犯行，時間緊接，罪名相同，顯係基於概括犯
    意而為，應依連續犯論擬，並依法加重其刑。爰審酌被告犯罪之動機、方法、目
    的、積欠汽車租金之金額為五萬六千四百元等一切情狀，量處如主文所示之刑。
    末查被告前未曾受有期徒刑以上刑之宣告，有本院被告全國前案紀錄表在卷可按
    ，其因一時失慮而罹刑章，經此教訓應已知所警惕，信無再犯之虞，本院因認前
    開宣告之刑，以暫不執行為適當，併予宣告緩刑二年，以啟自新。
據上論斷，應依刑事訴訟法第三百四十三條、第二百九十九條第一項前段、刑法第五
十六條、第三百三十九條第二項、第七十四條第一款，判決如主文。
中        華        民        國      九十      年    一    月    五    日
                                      臺灣基隆地方法院刑事第三庭
                                              法  官  陳 培 仁
右正本證明與原本無異。
對於本件判決如有不服，應於收受送達後十日內，向本院提出上訴書狀，上訴於臺灣
高等法院，並按他造當事人之人數附具繕本。
                                              書記官  施 鴻 均
中        華        民        國      九十      年    一    月    八    日
附錄論罪法條
刑法第三百三十九條第一項、第二項：
意圖為自己或第三人不法之所有，以詐術使人將本人或第三人之物交付者，處五年以
下有期徒刑、拘役或科或併科一千元以下罰金。
以前項方法得財產上不法之利益者，亦同。


司法院資訊處製作；財團法人民間司法改革基金會備份。
